【裁判字號】    92,連訴,3
【裁判日期】    920620
【裁判案由】    違反野生動物保育法
【裁判全文】
福建金門地方法院刑事判決                            九十二年度連訴字第三號
    公  訴  人  福建金門地方法院檢察署檢察官
    被      告  甲○○
                        （現於內政部警政署大陸地區人民馬祖處理中心收容中）
右被告因違反野生動物保育法案件，經檢察官聲請簡易判決處刑（九十二年度連偵字
第三四號），本院認不適宜，應改用通常訴訟程序，本院判決如左：
    主  文
甲○○無罪。
    理  由
一、公訴意旨略以：甲○○係大陸地區人民，於民國（下同）九十二年四月十六日，
    未經我國主管機關許可，獨自駕駛之大陸籍閩連運一○三二號漁船，從大陸福建
    省黃岐港出發，而於同日十五時許擅自入境並抵達我國連江縣莒光鄉三連嶼島外
    海零點五海浬處（違反國家安全法部分業經本院另案審結），復在前揭海域中未
    經我國行政院農委會之許可，擅自獵捕並宰殺經我國行政院農委會列為一級保育
    類野生動物之露脊鼠海豚乙隻，嗣於同日十五時三十分許遭警方查緝並當場逮捕
    ，並扣得前揭遭宰殺之海豚乙隻，因認被告另犯野生動物保育法第四十一條第一
    項第一、二款、第十八條第一項第一、二款（公訴人漏載第四十一條第一項第一
    款、第十八條第一項第一款，應予補正）保育類野生動物應予保育，不得騷擾、
    虐待、獵捕、宰殺或為其他之利用之罪嫌。
二、按犯罪事實，應依證據認定之，無證據不得推定其犯罪事實。不能證明被告犯罪
    者，應諭知無罪判決，刑事訴訟法第一百五十四條、第三百零一條第一項分別定
    有明文。且無論直接證據或間接證據，必須達到通常一般人都不致有所懷疑，可
    以確信其為真實之程度，才能作成有罪認定；如未能發現相當證據，或對證據有
    合理懷疑存在，自不能以推測或擬制之方法為裁判基礎，此有最高法院七十六年
    台上字第四九八六號、四十年台上字第八六號著有判例可參。
三、訊據被告甲○○矢口否認有非法獵捕該露脊鼠海豚，辯稱：我的漁船主要是購買
    漁獲，海豚是別艘漁船丟給我的等語，經查：
（一）扣案之露脊鼠海豚乙隻，重量達約二十三公斤，依一般經驗法則，若無相當之
      獵捕工具，無法以徒手之能力加以獵捕，被告甲○○之閩連運一○三二號漁船
      上，並無任何獵捕、宰殺工具，業具證人即當日登船上被告之閩連運一○三二
      號漁船執行勤務之海巡隊隊員林英豪、高智勇於本院經隔離訊問後證述明確屬
      實，經核其所述，相互符合，足認被告辯稱屬實，自不得以該露脊鼠海豚被發
      現當時在被告漁船上，即認定被告為獵捕該露脊鼠海豚之人。參以福建沿海一
      帶，漁船船號若為「閩連運」之漁船，則該漁船通常僅係港口間交易漁獲、運
      貨之用，而漁船船號為「閩連漁」之漁船，始為捕漁漁船，本件被告漁船船號
      為「閩連運一○三二號」，僅係出海交易之漁船，且船上無任何捕魚工具，益
      證被告並無公訴人所指犯行。
（二）公訴人所舉之證據不足以證明被告犯行，此外又無其他積極證據，足認被告確
      有公訴人所指之犯行，不能證明被告犯罪，揆諸前開說明，依法應諭知無罪判
      決。
據上論斷，依刑事訴訟法第三百零一條第一項前段，判決如主文。
本案經檢察官宋重和到庭執行職務。
中    華    民    國      九十二      年      六      月      二十      日
                                      福建金門地方法院連江刑事庭
                                              法  官  葉  珊  谷
右判決正本證明與原本無異。
對於本件判決如有不服，應於收受送達後十日內向本院提出上訴書狀，上訴於福建高
等法院金門分院，並按他造當事人之人數附具繕本。
中    華    民    國      九十二      年      六      月      二十      日
                                              書記官  韓  經  綸


司法院資訊處製作；財團法人民間司法改革基金會備份。
